臺灣板橋地方法院刑事判決　　　　　　　 96年度訴字第996號
公　訴　人　臺灣板橋地方法院檢察署檢察官
被　　　告　丁○○
　　　　　　壬○○
上列被告等因搶奪等案件，經檢察官提起公訴（96年度偵字第24
70號），本院判決如下：
    主  文
丁○○犯如附表五各編號所示之罪，累犯，處如附表五各編號所
示之刑，應減為如附表五各編號所示之刑；應執行有期徒刑貳年
陸月。扣案之鑰匙壹支沒收。
丁○○如附表四編號2所示之部分無罪。
壬○○犯如附表六各編號所示之罪，處如附表六各編號所示之刑
，應減為如附表六各編號所示之刑；有期徒刑部分應執行有期徒
刑貳年伍月，罰金部分如易服勞役，以新臺幣壹仟元折算壹日。
扣案之鑰匙壹支沒收。
壬○○如附表四編號8所示之部分無罪。
    事  實
一、丁○○前因搶奪案件，經本院判處有期徒刑1 年6 月確定，
    於民國95年4 月1 日縮刑期滿執行完畢。丁○○與壬○○二
    人或單獨意圖為自己不法之所有，或二人共同基於意圖為自
    己不法所有之犯意聯絡，各自或共同為下列行為：
（一）丁○○於如附表一所示之時、地，以附表一所示之方法，
      竊取癸○○置於車牌號碼NT5-378 號重型機車置物箱內如
      附表一所示之財物。
（二）壬○○於如附表二所示之時、地，以附表二所示之方式，
      竊取陳喜崑（起訴書誤載為巳○○）所有，車牌號碼BFQ-
      818號重型機車一部，得手後供己代步使用。
（三）丁○○、壬○○於如附表三所示之時、地，以附表三所示
      之方法，共同竊取丑○○（起訴書誤載為子○○）所有，
      車牌號碼HW9-533號重型機車一部。
（四）丁○○、壬○○共同基於搶奪他人財物之犯意聯絡，由丁○○騎乘如附表四編號1 、3 至7 所示之贓車，搭載壬○○，沿街尋找下手目標，而於如附表四編號1 、3 至7 所
      示之時、地，以如附表四編號1 、3 至7 所示之方式，共
      同搶奪如附表四編號1 、3 至7 所示對象之財物，得手後
      ，渠等復將所竊得之行動電話3 只（手機序號分別為0000
      0000000000號，00000000000000000 號、00000000000000
      000 號），於96年1 月12日晚上9 時許，在臺北縣中和市
      ○○路344 號1 樓之伯仲電話器材行，販售予該電話器材
      行之不知情負責人己○○。
（五）壬○○單獨於如附表四編號2 所示之時、地，以附表四編
      號2 所示之方式，搶奪卯○○如附表四編號2 所示之財物
      得手。
（六）丁○○與不詳之成年人共同基於意圖為自己不法所有之犯
      意聯絡，於如附表四編號8 所示之時、地，以附表四編號
      8 所示之方式，搶奪辛○○○如附表四編號8 所示之財物
      得手。
（七）壬○○於96年1 月上旬某日，在臺北縣新莊市○○路某加
      油店，將脫離午○○持有之身分證及健保卡各1 張，侵占
      入己。
二、丁○○、壬○○嗣於96年1 月15日凌晨0 時45分許，經警在
    臺北縣板橋市○○路72號攔檢查獲，並經渠等同意，在丁○○身上起出癸○○之身分證及機車駕照、其所有持以竊取機
    車之鑰匙1 支，另在丁○○位於臺北縣板橋市○○路○段
    215 號8 樓住處，扣得辛○○○、戊○○、所有遭搶之手機
    各1 支，在壬○○位於台北縣板橋市○○路65號5 樓之住處
    ，扣得寅○○、卯○○、庚○○所有遭搶之手機各1 支、午
    ○○之身分證及健保卡各1 張等物。
二、案經臺北縣政府警察局海山分局報請臺灣板橋地方法院檢察
    署檢察官偵查起訴。
    理  由
壹、有罪部分：
一、訊據被告丁○○對於上揭事實除附表四編號2 之部分外，餘
    均坦承不諱，而被告壬○○則自白如附表二、附表三、附表
    四編號1 、2 及上開事實欄（七）所示之犯行不諱，核與被
    害人癸○○、辰○○之母巳○○、丑○○之親人子○○、寅
    ○○、卯○○在警詢中指訴之情節相符，復有台北縣政府警
    察局車輛失竊電腦輸入單2 份、贓物認領保管單5 份、案發
    現場監視錄影畫面1 份在卷可稽，此部分之犯行明確，堪可
    認定。
二、另訊據被告壬○○矢口否認如附表四編號3 至7 所示之犯行
    ，辯稱：這幾件我沒有和丁○○一起搶，96年1 月12日當天
    晚上6 點多和丁○○會合後，只有一起去偷如附表三所示之
    機車，之後丁○○就載我回家，晚一點他才又載我一起去通
    訊行賣手機，因被害人庚○○的手機沒賣出才放我那邊云云
    。惟查：
（一）證人即共同被告丁○○於本院96年6 月26日審理時結證稱
      ：壬○○確實有和我一起為如附表四編號3 至7 所示之搶
      奪犯行，搶得之財物平分，我除了和壬○○共同為搶奪行
      為外，並沒有和其他人一起去搶。96年1 月12日當天我在
      晚上6 點多跟壬○○會合，因壬○○原先竊取如附表二所
      示之機車沒油了，所以我們先去偷如附表三所示之機車，
      然後再去搶，之後並一起到台北縣中和市○○路的通訊行
      將搶來的手機賣出等語（當日筆錄第14-16 頁）。被告壬○○亦迭在警詢及偵查中供稱：在其住處扣得之手機3支
      （分別為被害人寅○○、卯○○及庚○○所有）均係自己
      或與丁○○共同搶奪而來，與丁○○共同搶奪時，係由丁○○騎車而由其下手行搶等語（偵卷第30、381 頁），顯
      已明確供承參與如附表四編號4 所示之搶奪犯行。被告壬○○嗣於本院審理中雖辯稱：被害人庚○○遭搶之手機是
      因丁○○未能順利賣出才放在我這邊，我實際上未參與96
      年1 月12日之搶奪云云，然手機並非龐然而難以藏收之物
      ，被害人庚○○之手機既係被告丁○○冒著被逮捕之風險
      所搶得之財物，縱一時未能順利賣出，若非被告壬○○為
      共同搶奪一起分贓之共犯，被告丁○○豈有平白無故交予
      被告壬○○保管之理？是被告壬○○上開所辯，與常理相
      悖，尚不足採，其有為如附表四編號4 所示之搶奪犯行甚
      為明確。
（二）次查，衡諸：1 、被告丁○○、壬○○二人確有於96年1
      月12日晚上7 時許在台北縣新莊市○○路449 號前共同竊
      取如附表三所示之機車一部，業如前述。2 、被告二人於
      同日晚上9 時許曾共同至台北縣中和市○○路344 號之仲
      柏電話器材行出售被害人丙○○、甲○○及乙○○於同日
      遭搶之手機，此業經被告二人供明，復經證人即該電話器
      材行負責人己○○在警詢及本院96年7 月23日審理時結證
      屬實。3 、被告丁○○與壬○○確有共同為附表四編號4
      之搶奪行為，亦如前論。4 、而附表四編號3 至7 所示之
      搶奪犯行均發生於96年1 月12日晚上7 時許至9 時許之間
      ，正處於被告二人共同竊取上開機車及共同出售被害人於
      同日遭搶的手機二個時點之間，又各次搶奪的犯罪時間頗
      為密接，搶奪地點則從台北縣新莊市、中和市往板橋市延
      伸。5 、證人即被害人丙○○、庚○○、甲○○、乙○○
      在警詢及本院審理時雖未能明確指認被告二人是否確為行
      搶其等之人，惟均證稱行搶者共有二人等語，證人乙○○
      進而結證稱：當天後座歹徒就是穿如偵卷194 頁照片（照
      片中之人為被告壬○○）所示之衣服等語。綜上情狀以觀
      ，證人即共同被告丁○○所證：96年1 月12日當天我在晚
      上6 點多跟壬○○會合，因壬○○原先竊取如附表二所示
      之機車沒油了，所以我們先去偷如附表三所示之機車，然
      後再去搶，之後並一起到台北縣中和市○○路的通訊行將
      搶來的手機賣出乙節，與上開證據顯示之客觀情狀較為相
      符，而被告壬○○所辯：96年1 月12日當天晚上6 點多和
      丁○○會合後，只有一起去偷如附表三所示之機車，之後
      丁○○就載我回家，晚一點他才又載我一起去通訊行賣手
      機等情，如認屬實，則被告丁○○於96年1 月12日晚上6
      點多與被告壬○○會合，並於7 時許二人共同在台北縣新
      莊市竊取如附表三所示之機車後，竟先將被告陳福軒載回
      住處，再予另名人士共同在台北縣新莊市、中和市及板橋
      市行搶，嗣於同日晚上9 時許再與非共同行搶之被告壬○○一起至中和市之電話材料行銷贓，豈不怪誕至極？是被
      告壬○○所辯，無非係狡飾以圖卸責之詞，毫不足採。
（三）此外，復有各該被害人出具之贓物認領保管單共5 份存卷
      可憑，本件事證明確，被告丁○○、壬○○之犯行均堪認
      定，應依法論科。
二、核被告丁○○事實欄一(一)、(三)所為，係犯刑法第320 條第1
    項之竊盜罪；事實欄一(四)、(六)所為，係犯同法第325 條第1
    項之搶奪罪。被告壬○○事實欄一(二)、(三)所為，係犯刑法第
    320 條第1 項之竊盜罪；事實欄一(四)、(五)所為，係犯同法第
    325 條第1 項之搶奪罪；事實欄一(七)所為，係犯同法第337
    條之侵占脫離本人持有物罪。被告二人就前揭事實欄一(三)、
    (四)所示之犯行，有犯意聯絡及行為分擔，為共同正犯。被告
    丁○○、壬○○所犯前揭罪間，犯意各別，行為互殊，應予
    分論併罰。被告丁○○前因搶奪案件，經本院判處有期徒刑
    1 年6 月確定，於95年4 月1 日縮刑期滿執行完畢，此有台
    灣高等法院被告全國前案紀錄表1 份在卷可按，於5 年以內
    故意再犯本件有期徒刑以上之罪，為累犯，爰依刑法第47條
    第1 項規定，加重其刑。爰審酌被告二人騎乘機車對不特定
    之夜歸女子行搶，被害人除財物損失外，精神上亦受到驚嚇
    ，同時對社會治安亦有重大不良影響，及其等之犯罪動機、
    目的、手段，被告丁○○雖坦承犯罪，惟前曾因搶奪案件遭
    判刑後仍再為本件多次搶奪犯行，難認其有悔改之意，而被
    告壬○○則飾詞欲卸刑責，亦未見悔悟之心等一切情狀，分
    別量處如主文所示之刑，被告壬○○科處罰金部分並諭知易
    服勞役之折算標準。本件被告二人之犯罪時間均係於96年4
    月24日之前，且無中華民國96年罪犯減刑條例所定不得減刑
    之情形，爰依同條例第2 條第1 項第3 款規定減其宣告刑二
    分之一，並分別就有期徒刑部分定其應執行之刑。扣案之鑰
    匙1 支，為被告丁○○所有供犯竊盜罪所用之物，業據被告
    丁○○供明在卷（偵卷第17頁），爰依刑法第38條第1 項第
    2 款宣告沒收。
貳、無罪部分：
一、公訴意旨另認被告丁○○有如附表四編號2 所示之搶奪犯行
    ，被告壬○○則有如附表四編號8所示之搶奪犯行。
二、按犯罪事實應依證據認定之，無證據不得認定犯罪事實；又
    不能證明被告犯罪者，即應諭知無罪之判決，刑事訴訟法第
    154 條第2 項、第301 條第1 項分別定有明文。次按犯罪事
    實之認定，應憑證據，如未能發現相當證據，或證據不足以
    證明，自不能以推測或擬制之方法，為裁判基礎，此有最高
    法院40年台上字第86號判例可參；至於認定犯罪事實所憑之
    證據，雖不以直接證據為限，間接證據亦包括在內，然而無
    論直接或間接證據，其為訴訟上之證明，須達於通常一般人
    均不致有所懷疑，而得確信其為真實之程度，始得據為有罪
    之認定，最高法院亦著有76年台上字第4986號判例可資參照
    。
三、訊據被告丁○○、壬○○均未承認公訴人所指之上揭犯行。
    經查：
（一）被告丁○○部分：
      附表四編號2 所示之犯行係被告壬○○一人獨為，業據被
      告壬○○在本院審理中供述無訛，並有被害人卯○○在警
      詢中之陳述：我係遭一名穿著黑色外套之歹徒行搶，我確
      定搶奪我皮包的歹徒是壬○○，因當時我拉著我的皮包不
      放，他有回頭看等語可資佐憑，又被害人卯○○之手機確
      係在被告壬○○之住處查獲，此有搜索扣押筆錄附卷可稽
      ，是難認被告丁○○有此部分之搶奪犯行。
（二）被告壬○○部分：
      公訴人認被告壬○○有如附表4 編號8 所示之搶奪犯行，
      無非以共同被告丁○○之證述及被害人辛○○○之指訴為
      其主要論據。惟查，證人即被害人辛○○○於警詢及本院
      審理時均僅能證稱行搶之歹徒有二人，並不能明確指認被
      告壬○○確為行搶的歹徒之一，又其犯罪時間與前述被告
      二人其他共同搶奪之案件無密接之情形，搶得之手機1 支
      亦係在被告丁○○而非被告壬○○之住處查獲，是在無其
      他直接或間接證據佐證之情況下，單憑證人即共同被告丁○○不利被告壬○○之證詞，尚不足使本院形成被告壬○○有為此部分搶奪行為之確信。
四、綜上所述，此部分不能證明被告丁○○、壬○○確有上開公
    訴人所指之犯行，揆諸前開法條及判例意旨，自應為被告等
    無罪判決之諭知。
據上論斷，應依刑事訴訟法第299 條第1 項前段、第301 條第1
項，刑法第28條、第320 條第1 項、第325 條第1 項、第337 條
、第47條第1項、第42條第1 項、第3 項、第51條第5款、第38條
第1 項第2 款，刑法施行法第1 條之1 ，中華民國九十六年罪犯
減刑條例第2 條第1 項第3 款、第7 條，判決如主文。
本案經檢察官陳伯均到庭執行職務。
中　　華　　民　　國　　96　　年　　9 　　月　　18　　日
                  刑事第十庭審判長法　官  侯志融
                  　　　　　　　　法　官  楊博欽
                  　　　　　　　　法　官  歐陽漢菁
以上正本證明與原本無異
如不服本判決應於送達後10日內向本院提出上訴狀
　　　                            書記官　李崇文
中　　華　　民　　國　　96　　年　　9 　　月　　19　　日
附錄本案論罪科刑法條全文：
中華民國刑法第320條第1項
意圖為自己或第三人不法之所有，而竊取他人之動產者，為竊盜
罪，處5 年以下有期徒刑、拘役或5 百元以下罰金。
中華民國刑法第325條第1項
意圖為自己或第三人不法之所有，而搶奪他人之動產者，處 6 月
以上 5 年以下有期徒刑。
中華民國刑法第337條
意圖為自己或第三人不法之所有，而侵占遺失物、漂流物或其他
離本人所持有之物者，處 5 百元以下罰金。
附表一：
 ┌─┬────┬────┬─────────┬───┬─────────┐
 │編│犯罪時間│犯罪地點│犯罪方式          │被害人│被害財物（新台幣）│
 │號│        │        │                  │      │                  │
 ├─┼────┼────┼─────────┼───┼─────────┤
 │1 │95年12月│臺北縣板│被告丁○○徒手竊取│癸○○│身分證、機車駕照、│
 │  │29日3時 │橋市大仁│癸○○所有，置放在│      │汽車駕照各1張、現 │
 │  │許      │街100號 │車牌號碼NT5-378號 │      │金600元           │
 │  │        │前      │重型機車置物箱內之│      │                  │
 │  │        │        │財物              │      │                  │
 └─┴────┴────┴─────────┴───┴─────────┘
附表二：
 ┌─┬────┬────┬─────────┬───┬─────────┐
 │編│犯罪時間│犯罪地點│犯罪方式          │被害人│被害財物（新台幣）│
 │號│        │        │                  │      │                  │
 ├─┼────┼────┼─────────┼───┼─────────┤
 │1 │95年12月│臺北縣板│被告壬○○徒手竊取│辰○○│車牌號碼BFQ-818號 │
 │  │15日21時│橋市民生│辰○○所有之機車一│      │重型機車一部      │
 │  │50分許  │路2段161│部                │      │                  │
 │  │        │巷7號前 │                  │      │                  │
 └─┴────┴────┴─────────┴───┴─────────┘
附表三：
 ┌─┬────┬────┬─────────┬───┬─────────┐
 │編│犯罪時間│犯罪地點│犯罪方式          │被害人│被害財物（新台幣）│
 │號│        │        │                  │      │                  │
 ├─┼────┼────┼─────────┼───┼─────────┤
 │1 │96年1月 │臺北縣新│被告丁○○以其所有│丑○○│車牌號碼HW9-533重 │
 │  │12日19時│莊市思源│之鑰匙1 支竊取機車│      │型機車一部        │
 │  │許      │路449號 │，由被告壬○○負責│      │                  │
 │  │        │        │把風              │      │                  │
 └─┴────┴────┴─────────┴───┴─────────┘
 附表四：
 ┌─┬────┬────┬─────────┬───┬─────────┐
 │編│犯罪時間│犯罪地點│犯罪方式          │被害人│被害財物（新台幣）│
 │號│        │        │                  │      │                  │
 ├─┼────┼────┼─────────┼───┼─────────┤
 │1 │96年1月 │臺北縣板│由被告丁○○騎乘車│寅○○│皮包1只（內有身分 │
 │  │10日21時│橋市莊敬│牌號碼BFQ-818號機 │      │證1張、健保卡1張、│
 │  │22分許  │路208巷 │車，後座載有被告鄧│      │金融卡1張、隨身聽1│
 │  │        │        │福軒，由被告壬○○│      │台、現金4000元、皮│
 │  │        │        │伺機下手搶奪被害人│      │夾1 個、手機1支、 │
 │  │        │        │之皮包。          │      │序號00000000000000│
 │  │        │        │                  │      │9                 │
 ├─┼────┼────┼─────────┼───┼─────────┤
 │2 │96年1月 │臺北縣中│被告壬○○騎乘車牌│卯○○│皮包1只（內有錢包1│
 │  │11日19時│和市莊敬│號碼BFQ-818 號機車│      │只、鑰匙1支、身分 │
 │  │許      │路49巷22│伺機下手搶奪被害人│      │證1張、健保卡1張、│
 │  │        │號前    │之皮包。          │      │汽機車駕行照1 張、│
 │  │        │        │                  │      │現金4800元、存摺2 │
 │  │        │        │                  │      │本、印鑑5 枚、信用│
 │  │        │        │                  │      │卡2 張、提款卡1 張│
 │  │        │        │                  │      │、手機1 支，序號  │
 │  │        │        │                  │      │000000000000000） │
 ├─┼────┼────┼─────────┼───┼─────────┤
 │3 │96年1月 │臺北縣新│由被告丁○○騎乘車│丙○○│皮包1 只（內有現金│
 │  │12日18時│莊市建中│牌號碼HW9-533 號機│      │500元、身分證1張、│
 │  │45分許  │街與建興│車，後座載有被告鄧│      │健保卡1張、信用卡1│
 │  │        │街口    │福軒，由被告壬○○│      │張、手機2 支，其中│
 │  │        │        │伺機下手搶奪被害人│      │一支序號0000000000│
 │  │        │        │之皮包。          │      │930910）          │
 │  │        │        │                  │      │                  │
 │  │        │        │                  │      │                  │
 ├─┼────┼────┼─────────┼───┼─────────┤
 │4 │96年1月 │臺北縣新│同上              │庚○○│皮包1 只（內有身分│
 │  │12日19時│莊市永寧│                  │      │證1張、駕照1張、行│
 │  │50分許  │街19巷1 │                  │      │照1 張、金融卡5 張│
 │  │        │號前    │                  │      │、信用卡3 張、現金│
 │  │        │        │                  │      │1000多元、手機1支 │
 │  │        │        │                  │      │，序號000000000   │
 │  │        │        │                  │      │04710）           │
 ├─┼────┼────┼─────────┼───┼─────────┤
 │5 │96年1月 │臺北縣新│同上              │戊○○│皮包1 只（內有隨身│
 │  │12日20時│莊市昌明│                  │      │碟1個、現金5000 元│
 │  │許      │街66號前│                  │      │、手機1支，序號352│
 │  │        │        │                  │      │000000000000）    │
 ├─┼────┼────┼─────────┼───┼─────────┤
 │6 │96年1月 │臺北縣中│同上              │甲○○│皮包1 只（內有現金│
 │  │12日20時│和市新生│                  │      │2000元、身分證1 張│
 │  │30分許  │街114巷 │                  │      │、健保卡1 張、信用│
 │  │        │        │                  │      │卡2張、金融卡2張、│
 │  │        │        │                  │      │手機1支，序號35407│
 │  │        │        │                  │      │000000000000）    │
 ├─┼────┼────┼─────────┼───┼─────────┤
 │7 │96年1月 │臺北縣板│同上              │乙○○│手提包1 只（內有皮│
 │  │12日20時│橋市民族│                  │      │夾1只、現金2000 元│
 │  │40分許  │路與海山│                  │      │、身分證1 張、駕照│
 │  │        │路129 巷│                  │      │1張、行照1張、健保│
 │  │        │口      │                  │      │卡1張、信用卡4張、│
 │  │        │        │                  │      │自然人憑證1 張、隨│
 │  │        │        │                  │      │身硬碟2個、手機1支│
 │  │        │        │                  │      │，序號000000000000│
 │  │        │        │                  │      │06414）           │
 ├─┼────┼────┼─────────┼───┼─────────┤
 │8 │96年1月 │臺北縣新│由被告丁○○與不詳│蔡張老│皮包1 只（內有現金│
 │  │13日0時 │莊市建中│之成年人騎乘車牌號│月    │1500元、手機1 支，│
 │  │45分許  │街32巷18│碼HW9-533號機車伺 │      │序號00000000000000│
 │  │        │號      │機搶奪被害人之皮包│      │0）               │
 │  │        │        │。                │      │                  │
 └─┴────┴────┴─────────┴───┴─────────┘
附表五：
┌──┬─────────┬───────────────────────┐
│編號│犯罪事實          │ 主                文                         │
├──┼─────────┼───────────────────────┤
│1   │如附表一所示      │ 丁○○竊盜，累犯，處有期徒刑月，應減為有期 │
│    │                  │ 徒壹月又拾伍日。                             │
├──┼─────────┼───────────────────────┤
│2   │如附表三所示      │ 丁○○共同竊盜，累犯，處有期徒刑月，應減為 │
│    │                  │ 有徒刑壹月又拾伍日。扣案之鑰匙壹支沒收。     │
├──┼─────────┼───────────────────────┤
│3   │如附表四編號1所示 │ 丁○○共同意圖為自己不法之所有，而搶奪他人之 │
│    │                  │ 動，累犯，處有期徒刑捌月，應減為有期徒刑肆月 │
│    │                  │ 。                                           │
├──┼─────────┼───────────────────────┤
│4   │如附表四編號3所示 │ 丁○○共同意圖為自己不法之所有，而搶奪他人之 │
│    │                  │ 動，累犯，處有期徒刑捌月，應減為有期徒刑肆月 │
│    │                  │ 。                                           │
├──┼─────────┼───────────────────────┤
│5   │如附表四編號4所示 │ 丁○○共同意圖為自己不法之所有，而搶奪他人之 │
│    │                  │ 動，累犯，處有期徒刑捌月，應減為有期徒刑肆月 │
│    │                  │ 。                                           │
├──┼─────────┼───────────────────────┤
│6   │如附表四編號5所示 │ 丁○○共同意圖為自己不法之所有，而搶奪他人之 │
│    │                  │ 動，累犯，處有期徒刑捌月，應減為有期徒刑肆月 │
│    │                  │ 。                                           │
├──┼─────────┼───────────────────────┤
│7   │如附表四編號6所示 │ 丁○○共同意圖為自己不法之所有，而搶奪他人之 │
│    │                  │ 動，累犯，處有期徒刑捌月，應減為有期徒刑肆月 │
│    │                  │ 。                                           │
├──┼─────────┼───────────────────────┤
│8   │如附表四編號7所示 │ 丁○○共同意圖為自己不法之所有，而搶奪他人之 │
│    │                  │ 動，累犯，處有期徒刑捌月，應減為有期徒刑肆月 │
│    │                  │ 。                                           │
├──┼─────────┼───────────────────────┤
│9   │如附表四編號8 所示│丁○○共同意圖為自己不法之所有，而搶奪他人之動│
│    │                  │產，累犯，處有期徒刑捌月，應減為有期徒刑肆月。│
├──┴─────────┴───────────────────────┤
│應執行有期徒刑貳年陸月，扣案之鑰匙壹支沒收。                            │
└────────────────────────────────────┘
附表六：
┌──┬─────────┬───────────────────────┐
│編號│犯罪事實          │主                   文                       │
├──┼─────────┼───────────────────────┤
│1   │如附表二所示      │ 壬○○竊盜，處有期徒刑貳月，應減為有期徒刑壹 │
│    │                  │ 月。                                         │
├──┼─────────┼───────────────────────┤
│2   │如附表三所示      │ 壬○○共同竊盜，處有期徒刑貳月，應減為有期徒 │
│    │                  │ 刑月。扣案之鑰匙壹支沒收。                   │
├──┼─────────┼───────────────────────┤
│3   │如附表四編號1所示 │ 壬○○共同意圖為自己不法之所有，而搶奪他人之 │
│    │                  │ 動，處有期徒刑捌月，應減為有期徒刑肆月。     │
├──┼─────────┼───────────────────────┤
│4   │如附表四編號2所示 │ 壬○○意圖為自己不法之所有，而搶奪他人之動產 │
│    │                  │ ，有期徒刑捌月，應減為有期徒刑肆月。         │
├──┼─────────┼───────────────────────┤
│5   │如附表四編號3所示 │ 壬○○共同意圖為自己不法之所有，而搶奪他人之 │
│    │                  │ 動，處有期徒刑捌月，應減為有期徒刑肆月。     │
├──┼─────────┼───────────────────────┤
│6   │如附表四編號4所示 │ 壬○○共同意圖為自己不法之所有，而搶奪他人之 │
│    │                  │ 動，處有期徒刑捌月，應減為有期徒刑肆月。     │
├──┼─────────┼───────────────────────┤
│7   │如附表四編號5所示 │ 壬○○共同意圖為自己不法之所有，而搶奪他人之 │
│    │                  │ 動，處有期徒刑捌月，應減為有期徒刑肆月。     │
├──┼─────────┼───────────────────────┤
│8   │如附表四編號6所示 │ 壬○○共同意圖為自己不法之所有，而搶奪他人之 │
│    │                  │ 動，處有期徒刑捌月，應減為有期徒刑肆月。     │
├──┼─────────┼───────────────────────┤
│9   │如附表四編號7所示 │ 壬○○共同意圖為自己不法之所有，而搶奪他人之 │
│    │                  │ 動，處有期徒刑捌月，應減為有期徒刑肆月。     │
├──┼─────────┼───────────────────────┤
│10  │如事實欄一(七)所示  │ 壬○○意圖為自己不法之所有，而侵占其他離本人 │
│    │                  │ 所有之物，處罰金新台幣貳仟元，如易服勞役，以 │
│    │                  │ 新幣壹仟元折算壹日，應減為罰金新台幣壹仟元， │
│    │                  │ 如服勞役，以新台幣壹仟元折算壹日。           │
├──┴─────────┴───────────────────────┤
│應執行有期徒刑貳年伍月，罰金新台幣壹仟元，罰金部分如易服勞役，以新台幣  │
│壹仟元折算壹日。扣案之鑰匙壹支沒收。                                    │
└────────────────────────────────────┘
